apertium-rus-orv.orv.dix
    <pardef n="v_я-ти_soft">
      <e><p><l>яти</l><r><s n="inf"/></r></p></e>
      <e><p><l>ѭ</l><r><s n="pres"/><s n="p1"/><s n="sg"/></r></p></e>
      <e><p><l>еши</l><r><s n="pres"/><s n="p2"/><s n="sg"/></r></p></e>
      <e><p><l>еть</l><r><s n="pres"/><s n="p3"/><s n="sg"/></r></p></e>
      <e><p><l>евѣ</l><r><s n="pres"/><s n="p1"/><s n="du"/></r></p></e>
      <e><p><l>ета</l><r><s n="pres"/><s n="p2"/><s n="du"/></r></p></e>
      <e><p><l>ета</l><r><s n="pres"/><s n="p3"/><s n="du"/></r></p></e>
      <e><p><l>емъ</l><r><s n="pres"/><s n="p1"/><s n="pl"/></r></p></e>
      <e><p><l>ете</l><r><s n="pres"/><s n="p2"/><s n="pl"/></r></p></e>
      <e><p><l>ѭтъ</l><r><s n="pres"/><s n="p3"/><s n="pl"/></r></p></e>
      <e><p><l>хъ</l><r><s n="aor"/><s n="p1"/><s n="sg"/></r></p></e>
      <e><p><l></l><r><s n="aor"/><s n="p2"/><s n="sg"/></r></p></e>
      <e><p><l></l><r><s n="aor"/><s n="p3"/><s n="sg"/></r></p></e>
      <e><p><l>ховѣ</l><r><s n="aor"/><s n="p1"/><s n="du"/></r></p></e>
      <e><p><l>ста</l><r><s n="aor"/><s n="p2"/><s n="du"/></r></p></e>
      <e><p><l>ста</l><r><s n="aor"/><s n="p3"/><s n="du"/></r></p></e>
      <e><p><l>хомъ</l><r><s n="aor"/><s n="p1"/><s n="pl"/></r></p></e>
      <e><p><l>сте</l><r><s n="aor"/><s n="p2"/><s n="pl"/></r></p></e>
      <e><p><l>шѧ</l><r><s n="aor"/><s n="p3"/><s n="pl"/></r></p></e>
      <e><p><l>яхъ</l><r><s n="impf"/><s n="p1"/><s n="sg"/></r></p></e>
      <e><p><l>яше</l><r><s n="impf"/><s n="p2"/><s n="sg"/></r></p></e>
      <e><p><l>яше</l><r><s n="impf"/><s n="p3"/><s n="sg"/></r></p></e>
      <e><p><l>яховѣ</l><r><s n="impf"/><s n="p1"/><s n="du"/></r></p></e>
      <e><p><l>яста</l><r><s n="impf"/><s n="p2"/><s n="du"/></r></p></e>
      <e><p><l>яста</l><r><s n="impf"/><s n="p3"/><s n="du"/></r></p></e>
      <e><p><l>яхомъ</l><r><s n="impf"/><s n="p1"/><s n="pl"/></r></p></e>
      <e><p><l>ясте</l><r><s n="impf"/><s n="p2"/><s n="pl"/></r></p></e>
      <e><p><l>яхъ</l><r><s n="impf"/><s n="p3"/><s n="pl"/></r></p></e>
      <e><p><l>и</l><r><s n="imper"/><s n="p2"/><s n="sg"/></r></p></e>
      <e><p><l>и</l><r><s n="imper"/><s n="p3"/><s n="sg"/></r></p></e>
      <e><p><l>ивѣ</l><r><s n="imper"/><s n="p1"/><s n="du"/></r></p></e>
      <e><p><l>ита</l><r><s n="imper"/><s n="p2"/><s n="du"/></r></p></e>
      <e><p><l>имь</l><r><s n="imper"/><s n="p1"/><s n="pl"/></r></p></e>
      <e><p><l>ите</l><r><s n="imper"/><s n="p2"/><s n="pl"/></r></p></e>
    </pardef>
    <pardef n="v_е-ти_soft">
      <e><p><l>ети</l><r><s n="inf"/></r></p></e>
      <e><p><l>ѭ</l><r><s n="pres"/><s n="p1"/><s n="sg"/></r></p></e>
      <e><p><l>еши</l><r><s n="pres"/><s n="p2"/><s n="sg"/></r></p></e>
      <e><p><l>еть</l><r><s n="pres"/><s n="p3"/><s n="sg"/></r></p></e>
      <e><p><l>евѣ</l><r><s n="pres"/><s n="p1"/><s n="du"/></r></p></e>
      <e><p><l>ета</l><r><s n="pres"/><s n="p2"/><s n="du"/></r></p></e>
      <e><p><l>ета</l><r><s n="pres"/><s n="p3"/><s n="du"/></r></p></e>
      <e><p><l>емъ</l><r><s n="pres"/><s n="p1"/><s n="pl"/></r></p></e>
      <e><p><l>ете</l><r><s n="pres"/><s n="p2"/><s n="pl"/></r></p></e>
      <e><p><l>ѭтъ</l><r><s n="pres"/><s n="p3"/><s n="pl"/></r></p></e>
      <e><p><l>хъ</l><r><s n="aor"/><s n="p1"/><s n="sg"/></r></p></e>
      <e><p><l></l><r><s n="aor"/><s n="p2"/><s n="sg"/></r></p></e>
      <e><p><l></l><r><s n="aor"/><s n="p3"/><s n="sg"/></r></p></e>
      <e><p><l>ховѣ</l><r><s n="aor"/><s n="p1"/><s n="du"/></r></p></e>
      <e><p><l>ста</l><r><s n="aor"/><s n="p2"/><s n="du"/></r></p></e>
      <e><p><l>ста</l><r><s n="aor"/><s n="p3"/><s n="du"/></r></p></e>
      <e><p><l>хомъ</l><r><s n="aor"/><s n="p1"/><s n="pl"/></r></p></e>
      <e><p><l>сте</l><r><s n="aor"/><s n="p2"/><s n="pl"/></r></p></e>
      <e><p><l>шѧ</l><r><s n="aor"/><s n="p3"/><s n="pl"/></r></p></e>
      <e><p><l>яхъ</l><r><s n="impf"/><s n="p1"/><s n="sg"/></r></p></e>
      <e><p><l>яше</l><r><s n="impf"/><s n="p2"/><s n="sg"/></r></p></e>
      <e><p><l>яше</l><r><s n="impf"/><s n="p3"/><s n="sg"/></r></p></e>
      <e><p><l>яховѣ</l><r><s n="impf"/><s n="p1"/><s n="du"/></r></p></e>
      <e><p><l>яста</l><r><s n="impf"/><s n="p2"/><s n="du"/></r></p></e>
      <e><p><l>яста</l><r><s n="impf"/><s n="p3"/><s n="du"/></r></p></e>
      <e><p><l>яхомъ</l><r><s n="impf"/><s n="p1"/><s n="pl"/></r></p></e>
      <e><p><l>ясте</l><r><s n="impf"/><s n="p2"/><s n="pl"/></r></p></e>
      <e><p><l>яхъ</l><r><s n="impf"/><s n="p3"/><s n="pl"/></r></p></e>
      <e><p><l>и</l><r><s n="imper"/><s n="p2"/><s n="sg"/></r></p></e>
      <e><p><l>и</l><r><s n="imper"/><s n="p3"/><s n="sg"/></r></p></e>
      <e><p><l>ивѣ</l><r><s n="imper"/><s n="p1"/><s n="du"/></r></p></e>
      <e><p><l>ита</l><r><s n="imper"/><s n="p2"/><s n="du"/></r></p></e>
      <e><p><l>имь</l><r><s n="imper"/><s n="p1"/><s n="pl"/></r></p></e>
      <e><p><l>ите</l><r><s n="imper"/><s n="p2"/><s n="pl"/></r></p></e>
    </pardef>
    <pardef n="v_и-ти_soft">
      <e><p><l>ити</l><r><s n="inf"/></r></p></e>
      <e><p><l>ѭ</l><r><s n="pres"/><s n="p1"/><s n="sg"/></r></p></e>
      <e><p><l>иши</l><r><s n="pres"/><s n="p2"/><s n="sg"/></r></p></e>
      <e><p><l>ить</l><r><s n="pres"/><s n="p3"/><s n="sg"/></r></p></e>
      <e><p><l>ивѣ</l><r><s n="pres"/><s n="p1"/><s n="du"/></r></p></e>
      <e><p><l>ита</l><r><s n="pres"/><s n="p2"/><s n="du"/></r></p></e>
      <e><p><l>ита</l><r><s n="pres"/><s n="p3"/><s n="du"/></r></p></e>
      <e><p><l>имъ</l><r><s n="pres"/><s n="p1"/><s n="pl"/></r></p></e>
      <e><p><l>ите</l><r><s n="pres"/><s n="p2"/><s n="pl"/></r></p></e>
      <e><p><l>ѧтъ</l><r><s n="pres"/><s n="p3"/><s n="pl"/></r></p></e>
      <e><p><l>хъ</l><r><s n="aor"/><s n="p1"/><s n="sg"/></r></p></e>
      <e><p><l></l><r><s n="aor"/><s n="p2"/><s n="sg"/></r></p></e>
      <e><p><l></l><r><s n="aor"/><s n="p3"/><s n="sg"/></r></p></e>
      <e><p><l>ховѣ</l><r><s n="aor"/><s n="p1"/><s n="du"/></r></p></e>
      <e><p><l>ста</l><r><s n="aor"/><s n="p2"/><s n="du"/></r></p></e>
      <e><p><l>ста</l><r><s n="aor"/><s n="p3"/><s n="du"/></r></p></e>
      <e><p><l>хомъ</l><r><s n="aor"/><s n="p1"/><s n="pl"/></r></p></e>
      <e><p><l>сте</l><r><s n="aor"/><s n="p2"/><s n="pl"/></r></p></e>
      <e><p><l>шѧ</l><r><s n="aor"/><s n="p3"/><s n="pl"/></r></p></e>
      <e><p><l>яхъ</l><r><s n="impf"/><s n="p1"/><s n="sg"/></r></p></e>
      <e><p><l>яше</l><r><s n="impf"/><s n="p2"/><s n="sg"/></r></p></e>
      <e><p><l>яше</l><r><s n="impf"/><s n="p3"/><s n="sg"/></r></p></e>
      <e><p><l>яховѣ</l><r><s n="impf"/><s n="p1"/><s n="du"/></r></p></e>
      <e><p><l>яста</l><r><s n="impf"/><s n="p2"/><s n="du"/></r></p></e>
      <e><p><l>яста</l><r><s n="impf"/><s n="p3"/><s n="du"/></r></p></e>
      <e><p><l>яхомъ</l><r><s n="impf"/><s n="p1"/><s n="pl"/></r></p></e>
      <e><p><l>ясте</l><r><s n="impf"/><s n="p2"/><s n="pl"/></r></p></e>
      <e><p><l>яхъ</l><r><s n="impf"/><s n="p3"/><s n="pl"/></r></p></e>
      <e><p><l>и</l><r><s n="imper"/><s n="p2"/><s n="sg"/></r></p></e>
      <e><p><l>и</l><r><s n="imper"/><s n="p3"/><s n="sg"/></r></p></e>
      <e><p><l>ивѣ</l><r><s n="imper"/><s n="p1"/><s n="du"/></r></p></e>
      <e><p><l>ита</l><r><s n="imper"/><s n="p2"/><s n="du"/></r></p></e>
      <e><p><l>иимь</l><r><s n="imper"/><s n="p1"/><s n="pl"/></r></p></e>
      <e><p><l>ите</l><r><s n="imper"/><s n="p2"/><s n="pl"/></r></p></e>
    </pardef>

    <e lm="възбранити"><p><l>възбранит</l><r>възбранити</r></p><par n="v_и-ти_soft"/></e>
    <e lm="възлещи"><p><l>възлещ</l><r>възлещи</r></p><par n="v_я-ти_soft"/></e>
    <e lm="въселити"><p><l>въселит</l><r>въселити</r></p><par n="v_и-ти_soft"/></e>
    <e lm="въсприяти"><p><l>въсприят</l><r>въсприяти</r></p><par n="v_я-ти_soft"/></e>
    <e lm="выстрѣлити"><p><l>выстрѣлит</l><r>выстрѣлити</r></p><par n="v_и-ти_soft"/></e>
    <e lm="вытерети"><p><l>вытерет</l><r>вытерети</r></p><par n="v_е-ти_soft"/></e>
    <e lm="выти"><p><l>выт</l><r>выти</r></p><par n="v_е-ти_soft"/></e>
    <e lm="граяти"><p><l>граят</l><r>граяти</r></p><par n="v_я-ти_soft"/></e>
    <e lm="грети"><p><l>грет</l><r>грети</r></p><par n="v_е-ти_soft"/></e>
    <e lm="дѣлити"><p><l>дѣлит</l><r>дѣлити</r></p><par n="v_и-ти_soft"/></e>
    <e lm="ети"><p><l>ет</l><r>ети</r></p><par n="v_е-ти_soft"/></e>
    <e lm="замышляти"><p><l>замышлят</l><r>замышляти</r></p><par n="v_я-ти_soft"/></e>
    <e lm="заперети"><p><l>заперет</l><r>заперети</r></p><par n="v_е-ти_soft"/></e>
    <e lm="заступити"><p><l>заступит</l><r>заступити</r></p><par n="v_и-ти_soft"/></e>
    <e lm="измерети"><p><l>измерет</l><r>измерети</r></p><par n="v_е-ти_soft"/></e>
    <e lm="изныряти"><p><l>изнырят</l><r>изныряти</r></p><par n="v_я-ти_soft"/></e>
    <e lm="изучити"><p><l>изучит</l><r>изучити</r></p><par n="v_и-ти_soft"/></e>
    <e lm="класти"><p><l>класт</l><r>класти</r></p><par n="v_я-ти_soft"/></e>
    <e lm="лити"><p><l>лит</l><r>лити</r></p><par n="v_и-ти_soft"/></e>
    <e lm="мерети"><p><l>мерет</l><r>мерети</r></p><par n="v_е-ти_soft"/></e>
    <e lm="мести"><p><l>мест</l><r>мести</r></p><par n="v_е-ти_soft"/></e>
    <e lm="налияти"><p><l>налият</l><r>налияти</r></p><par n="v_я-ти_soft"/></e>
    <e lm="нарубити"><p><l>нарубит</l><r>нарубити</r></p><par n="v_и-ти_soft"/></e>
    <e lm="обоняти"><p><l>обонят</l><r>обоняти</r></p><par n="v_я-ти_soft"/></e>
    <e lm="обѣлити"><p><l>обѣлит</l><r>обѣлити</r></p><par n="v_и-ти_soft"/></e>
    <e lm="осиляти"><p><l>осилят</l><r>осиляти</r></p><par n="v_я-ти_soft"/></e>
    <e lm="оступити"><p><l>оступит</l><r>оступити</r></p><par n="v_и-ти_soft"/></e>
    <e lm="отъняти"><p><l>отънят</l><r>отъняти</r></p><par n="v_я-ти_soft"/></e>
    <e lm="перебити"><p><l>перебит</l><r>перебити</r></p><par n="v_и-ти_soft"/></e>
    <e lm="перетяти"><p><l>перетят</l><r>перетяти</r></p><par n="v_я-ти_soft"/></e>
    <e lm="погладити"><p><l>погладит</l><r>погладити</r></p><par n="v_и-ти_soft"/></e>
    <e lm="погрети"><p><l>погрет</l><r>погрети</r></p><par n="v_е-ти_soft"/></e>
    <e lm="полелѣяти"><p><l>полелѣят</l><r>полелѣяти</r></p><par n="v_я-ти_soft"/></e>
    <e lm="померети"><p><l>померет</l><r>померети</r></p><par n="v_е-ти_soft"/></e>
    <e lm="помести"><p><l>помест</l><r>помести</r></p><par n="v_е-ти_soft"/></e>
    <e lm="помочи"><p><l>помоч</l><r>помочи</r></p><par n="v_и-ти_soft"/></e>
    <e lm="постояти"><p><l>постоят</l><r>постояти</r></p><par n="v_я-ти_soft"/></e>
    <e lm="потащити"><p><l>потащит</l><r>потащити</r></p><par n="v_и-ти_soft"/></e>
    <e lm="приняти"><p><l>принят</l><r>приняти</r></p><par n="v_я-ти_soft"/></e>
    <e lm="приперети"><p><l>приперет</l><r>приперети</r></p><par n="v_е-ти_soft"/></e>
    <e lm="пронести"><p><l>пронест</l><r>пронести</r></p><par n="v_я-ти_soft"/></e>
    <e lm="проразумѣти"><p><l>проразумѣт</l><r>проразумѣти</r></p><par n="v_и-ти_soft"/></e>
    <e lm="простерети"><p><l>простерет</l><r>простерети</r></p><par n="v_е-ти_soft"/></e>
    <e lm="прѣмѣняти"><p><l>прѣмѣнят</l><r>прѣмѣняти</r></p><par n="v_я-ти_soft"/></e>
    <e lm="ровьняти"><p><l>ровьнят</l><r>ровьняти</r></p><par n="v_я-ти_soft"/></e>
    <e lm="роспустити"><p><l>роспустит</l><r>роспустити</r></p><par n="v_и-ти_soft"/></e>
    <e lm="съмѣряти"><p><l>съмѣрят</l><r>съмѣряти</r></p><par n="v_я-ти_soft"/></e>
    <e lm="съскочити"><p><l>съскочит</l><r>съскочити</r></p><par n="v_и-ти_soft"/></e>
    <e lm="тети"><p><l>тет</l><r>тети</r></p><par n="v_е-ти_soft"/></e>
    <e lm="тещи"><p><l>тещ</l><r>тещи</r></p><par n="v_е-ти_soft"/></e>
    <e lm="тлѣщи"><p><l>тлѣщ</l><r>тлѣщи</r></p><par n="v_е-ти_soft"/></e>
    <e lm="умерети"><p><l>умерет</l><r>умерети</r></p><par n="v_е-ти_soft"/></e>
    <e lm="управляти"><p><l>управлят</l><r>управляти</r></p><par n="v_я-ти_soft"/></e>
    <e lm="устрьмити"><p><l>устрьмит</l><r>устрьмити</r></p><par n="v_и-ти_soft"/></e>
    <e lm="яти"><p><l>ят</l><r>яти</r></p><par n="v_я-ти_soft"/></e>
